# 请教陈版等，违法所得的会计处理

提问人：cwpfa 时间：2011-03-25 00:14:39
比如说企业超范围经营，比如说没有经营租赁的营业范围，取得租金收入，对于这部分收入来说属于无照经营行为，根据《无照经营查处取缔办法》第十四条 对于无照经营行为，由工商行政管理部门依法予以取缔，没收违法所得。那么收到租金收入的时候是不是应该挂说往来， 借：现金 贷：其他应付款。对于这个所得税务局不应该作为计缴营业税的基础对不？有的企业进了营业外收入，不知道行不？

回答人：chenyiwei
在实务中发生超范围经营情况时，只要超范围经营的内容不涉及需前置审批的行政许可事项的，一般不会造成较严重的后果，最多只是工商营业执照变更，增加该营业范围即可。会计上可根据对相关法律后果的考量确定是否同意企业确认这部分超范围经营的收入。
对于租赁业务（例如闲置门面房的出租等），多数企业或多或少都有，建议提请企业变更营业执照的经营范围登记即可，如果及时解决一般不会有很大的实质性风险的。